【裁判字號】    90,易,76
【裁判日期】    900316
【裁判案由】    違反食品衛生管理法
【裁判全文】
臺灣彰化地方法院刑事判決                              九十年度易字第七六號
    公  訴  人  臺灣彰化地方法院檢察署檢察官
    被      告  丙○○
右列被告因違反食品衛生管理法案件，經檢察官聲請以簡易判決處刑（八十九年度偵
字第五一八五號），本院適用通常程序審理，判決如左：
    主  文
丙○○因過失違反食品染有病原菌不得販賣之規定，致危害人體健康，處拘役伍拾日
，如易科罰金，以佰元折算壹日，緩刑貳年。
    事  實
一、丙○○在彰化縣芳苑鄉○○路普山宮前以販賣雞肉、鴨肉等熟食業，應注意其販
    賣之熟食不得染有病原菌，以免危害人體健康，竟疏未注意，於民國於八十九年
    六月六日（端午節）下午，在前揭地址，將染有腸炎弧菌之雞肉、鴨肉等熟食販
    賣予乙○○、甲○○，致該二人於當日晚餐食用後，均於翌日凌晨三時許，發生
    上吐、下瀉及腹痛等中毒症狀（傷害部分未經告訴），危害該二人之人體健康。
    嗣因該二人分別前往彰化基督教醫院二林分院治療，經彰化縣二林鎮衛生所通報
    彰化縣衛生局前往抽驗該二人食餘檢體及丙○○所販賣之熟食檢體呈腸炎弧菌陽
    性反應後發現上情。
二、案經彰化縣政府移送台灣彰化地方法院檢察署檢察官聲請以簡易判決處刑。
    理  由
一、被告固供承有於右揭時、地販賣雞肉及鴨肉之事實，惟否認有違反食品衛生管理
    法之規定，辯稱不知其販賣之雞肉、鴨肉有無腐壞云云。惟查被害人乙○○、甲
    ○○於前開時、地各向被告購買雞肉或鴨肉食用後，皆於翌日（八十九年六月七
    日）零晨三時餘發生上吐、下瀉及腹痛之症狀而就醫，已據被害人等於彰化縣衛
    生局派員談話中陳述明確。且被告販賣之雞肉及鴨肉經彰化縣衛生局採得檢體，
    送行政院衛生署藥物食品檢驗局檢驗結果，確亦檢出腸炎弧菌陽性反應，有該局
    八十九年六月十七日藥檢中字第八九七００六八號函附檢驗成績書在卷可稽。又
    被告販賣雞肉及鴨肉，依法應注意不得染有病原菌，竟疏未注意，而販賣染有病
    原菌之雞肉、鴨肉予乙○○、甲○○，致該二人發生上吐、下瀉及腹痛等中毒症
    狀，自有過失。是被告所辯，不足採信。罪證明確，其犯行應堪認定。
二、核被告所為，係違反食品衛生管理法第三十一條第一款之規定，應依同法第三十
    四條第三項、第一項之規定處斷。公訴意旨引用舊法，認係犯修正前同法第三十
    二條第一項第一款之罪，尚有未洽，其起訴法條應予變更。爰審酌被告之素行，
    及其犯罪之動機、目的、手段、所生之危害並犯罪後之態度等一切情狀，量處如
    主文所示之刑，並諭知易科罰金折算之標準。查被告前未受有期徒刑以上刑之宣
    告，有台灣彰化地方法院檢察署刑案資查註紀錄表足參，一時失慮，致罹刑章，
    經此教訓，當知警惕，信無再犯之虞，本院認其宣告之刑以暫不執行為適當，爰
    併予宣告緩刑二年，以啟自新。
據上論斷，應依刑事訴訟法第二百九十九條第一項前段、第三百條，刑法十一條前段
、第四十一條第一項、第七十四條第一款，罰金罰鍰提高標準條例第二條前段，判決
如主文。
中      華      民      國    九十      年      三      月     十六     日
                                臺灣彰化地方法院刑事第三庭
                                      法      官      廖  國  佑
右正本證明與原本無異。
如不服本判決，應於判決送達後十日內，向本院提出上訴狀（須附繕本）。
                                      法院書記官      卓  俊  杰
中      華    民      國    九十      年      三      月   二十一     日


司法院資訊處製作；財團法人民間司法改革基金會備份。
